臺灣高等法院刑事判決
110年度侵上訴字第250號
上  訴  人  
即  被  告  BG000-A109048A （真實姓名年籍詳卷）        
指定辯護人  本院公設辯護人戴遐齡
上列上訴人即被告因家暴妨害性自主等案件，不服臺灣新竹地方
法院110年度侵訴字第19號，中華民國110年10月27日第一審判決
（起訴案號：臺灣新竹地方檢察署109年度偵字第8955號），提
起上訴，本院判決如下：
    主      文
上訴駁回。   
    事實及理由
一、司法機關所製作必須公示之文書，不得揭露性侵害被害人之
    姓名、出生年月日、住居所及其他足資識別被害人身分之資
    訊，性侵害犯罪防治法第12條第2項定有明文。是本判決關
    於上訴人即被告代號BG000-A109048A號男子（真實姓名年籍
    詳卷，下稱甲男）、代號BG000-A109048號女子（真實姓名
    年籍詳卷，下稱甲女）、甲女姑姑、證人即代號BG000-A109
    048C、BG000-A109048D、BG000-A109048E、陳○○、梁○○之姓
    名、住所等足資識別其身分之人別資料，依上開規定不得揭
    露，並以上開代號稱之，合先敘明。
二、本件審理範圍
　  本件檢察官起訴被告涉犯：㈠刑法第227條第3項之對14歲以
    上未滿16歲之女子為性交罪嫌、㈡刑法第221條第1項之強制
    性交罪嫌、㈢刑法第305條之恐嚇危害安全罪嫌。經原審審理
    後，均認定有罪（即各如原判決事實欄一㈠㈡㈢所示）並分別
    判處如原判決主文欄所示罪刑，被告不服原判決提起上訴，
    檢察官則未提起上訴，而被告於本院準備程序時陳稱：伊只
    針對原判決關於事實欄一㈠㈡所示妨害性自主罪量刑部分上訴
    ，對於原判決事實欄一㈢恐嚇危害安全罪之罪刑部分均沒有
    不服，沒有要提起上訴等語明確（見本院卷第48頁），復有
    撤回上訴聲請書1紙附卷可查（見本院卷第53頁）。從而，
    本件原判決關於被告被訴上開㈢部分業經判決確定，本院審
    理範圍則係原判決事實欄一㈠㈡部分，先予說明。
三、經本院審理結果，認第一審以被告如原判決事實欄一㈠所為
    ，均係犯刑法第227條第3項之對14歲以上未滿16歲之女子為
    性交罪，共100罪，各處有期徒刑8月；如原判決事實欄一㈡
    所為，係犯刑法第221條第1項之強制性交罪，處有期徒刑4
    年，並定其應執行刑為有期徒刑7年。認事用法、量刑之諭
    知均無不當，應予維持，並引用第一審判決書記載之事實、
    證據及理由（如附件）。
四、被告上訴意旨略以：
　㈠被告對於所為犯行均為認罪之意思表示，不爭執犯罪次數，
    翔實陳述案情並未隱瞞，避免審判程序傳訊甲女行交互詰問
    ，節省司法資源，足認犯後態度良好，其因收入不穩定無法
    一次給付甲女賠償金，並非不願意賠償，日後有能力，必當
    賠償甲女。案發後，甲女至民國109年5月才提告，足認被告
    對甲女侵害程度尚屬輕微，被告行為並未對甲女造成重大傷
    害，犯罪所生損害並非重大，被告僅高職畢業，並無重大犯
    罪紀錄，其涉有本件犯行乃與甲女長期相處，意志力不足，
    日後應著重矯治、教化而非科以重刑，請求從輕量刑。
　㈡被告犯如事實欄一㈠所示100次之刑法第227條第3項對14歲以
    上未滿16歲之女子為性交罪，犯罪時間、空間集中密集，屬
    相同罪質犯罪，且行為態樣、手段、動機均相似，而被告犯
    如事實欄一㈡所示之刑法第221條第1項之強制性交罪，亦是
    侵害同一被害人，於併合處罰時之責任非難重複程度較高，
    施以刑罰之邊際效應將有所遞減應予適度斟酌，被告深感懊
    悔，犯後態度良好，已知悔悟，因生命有限，原審量刑所定
    執行刑實屬過重，請求從輕定應執行刑云云。
五、本院查：
　㈠原判決依憑被告之供述（見原審侵訴卷第62至65、98、103至
    106頁）、證人甲女於警詢、偵訊及原審準備程序之證述（
    見臺灣新竹地方檢察署109年度偵字第8955號卷【下稱偵卷
    】第7至9、59至67、91頁、原審侵訴卷第62至63頁）、證人
    BG000-A109048C於警詢及偵查中之證述（見偵卷第37至40、
    112至116頁）、證人BG000-A109048D於警詢及偵查中之證述
    （見偵卷第41至45、103至106頁）、證人梁○○於偵查中之證
    述（見偵卷第67至68頁）、證人陳○○於偵查中之證述（見偵
    卷第106至107頁）、證人甲女姑姑於警詢之證述（見偵卷第
    29至34頁）、證人BG000-A109048E於警詢之證述（見偵卷第
    46至50頁）、甲女繪製之現場圖（見偵卷第36頁）、性侵害
    案件被害人調查表（見偵卷【不得閱覽卷】第51至52頁）、
    性侵害犯罪事件通報表（見偵卷【不得閱覽卷】第53頁）、
    家庭暴力通報表（見偵卷【不得閱覽卷】第55至56頁）各1
    份等證據，認定被告犯刑法第227條第3項之對14歲以上未滿
    16歲之女子為性交犯行（共100次）、刑法第221條第1項之
    強制性交犯行（1次），已詳敘所憑之證據與認定之理由，
    並無任何憑空推論之情事，亦與經驗法則、論理法則無違。
  ㈡按刑事審判旨在實現刑罰權之分配的正義，故法院對有罪被
    告之科刑，應符合罪刑相當之原則，使輕重得宜，罰當其罪
    ，以契合社會之法律感情，此所以刑法第57條明定科刑時應
    審酌一切情狀，尤應注意該條所列10款事項以為科刑輕重之
    標準，俾使法院就個案之量刑，能斟酌至當。而量刑輕重係
    屬事實審法院得依職權自由裁量之事項，苟已斟酌刑法第57
    條各款所列情狀而未逾越法定刑度，不得遽指為違法（最高
    法院72年台上字第6696號判例參照）。
　⒈原審關於科刑之部分，已依刑法第57條各款所列情狀加以審
    酌，並同時考量被告上訴意旨㈠所指之犯後坦承犯行乙節（
    詳如原判決第5頁第25至26行所載，本院卷第15頁），而於
    法定刑度之內，予以量定，客觀上並無明顯濫權或失之過重
    之情形，亦未違反比例原則，核無違法或不當。又量刑係法
    院就繫屬個案犯罪之整體評價，為事實審法院得依職權自由
    裁量之事項，量刑判斷當否之準據，應就判決之整體觀察為
    綜合考量，不可摭拾其中片段，遽予評斷。原審既已依刑法
    第57條各款所列情狀，審酌被告身為甲女姑丈，明知甲女心
    智尚未成熟，未思妥適關愛照護，克制自身情慾，視倫常為
    無物，先後對甲女為合意性交行為，次數高達100次，嚴重
    影響甲女身心正常發展，有違人倫分際，甚因不滿甲女結識
    男友，而違反其意願強制性交，其行為無疑將甲女視為禁臠
    ，見甲女年幼可欺，將甲女當作洩慾工具，並參以被告坦承
    犯行而迄今未賠償甲女分文之犯後態度，又自承教育程度為
    高職畢業、已婚、無子女、案發時擔任裝潢受雇員工，目前
    為工廠作業員，經濟狀況欠佳、告訴代理人對於量刑意見等
    一切情狀（見原判決第5頁第17至29行所載，本院卷第15頁
    ），整體觀察綜合考量評價，在法定刑度內酌量科刑，核無
    違法或不當，業說明如上，被告上訴意旨㈠乃摭拾片段，遽
    指原審未審酌被告不爭執犯罪次數、避免審判程序傳訊甲女
    、因收入不穩定至無法一次賠償甲女行為量刑，而質疑原審
    量刑過重云云，實無可採。至其餘被告上訴理由㈠所執各端
    ，無非係就原審之量刑反覆爭執，並未再有其他舉證為憑，
    自無理由。
　⒉原審對於被告所犯如原判決事實欄一㈠所示100次之刑法第227
    條第3項對14歲以上未滿16歲之女子為性交罪所處之刑（各
    處有期徒刑8月）、如原判決事實欄一㈡所示之刑法第221條
    第1項強制性交罪所處之刑（有期徒刑4年），定其應執行有
    期徒刑7年，係在各刑中之最長期有期徒刑4年以上，各刑合
    併之刑期有期徒刑30年（原合計為70年8月，然依刑法第51
    條第5款規定，不得逾30年）以下，未逾越刑法第51條第5款
    所定之外部性界限，亦無逾越內部性界限之情事，要屬法院
    裁量職權之適法行使，且與法律規範之目的、精神、理念及
    法律秩序亦不相違背，核無違法或不當。況原審所量定之應
    執行刑之有期徒刑7年，亦僅為上開法定得就有期徒刑定應
    執行刑上限（有期徒刑30年）之4分之1不到（7年/30年＝84
    月/360月＝約23.33【以下四捨五入】％），甚僅為各宣告刑
    之加總合計（70年8月）之10分之1不到（計算式：7年/70年
    8月＝84月/848月＝約9.91【以下四捨五入】％），業已大有減
    讓，要難認原審前開所量定之定應執行刑有何過重可言，是
    被告上訴意旨㈡以原判決定應執行刑過重為由上訴，亦非可
    採。
　㈢至被告之辯護人雖主張：本案應依刑法第59條之規定，對被
    告減輕其刑云云。惟按刑法第59條規定之酌量減輕其刑，必
    須犯罪另有特殊之原因與環境，在客觀上足以引起一般同情
    ，認為即使宣告法定最低度刑，猶嫌過重者，始有其適用。
    查被告身為甲女姑丈，竟無視倫常，明知甲女年紀幼小，先
    後對甲女性交次數高達100次，甚違反甲意願而對其強制性
    交1次，已嚴重影響甲女身心正常發展，行為實屬可議，難
    認有何特殊原因與環境等，足以引起一般同情而堪憫恕之處
    。故被告所犯如原判決事實欄一㈠所示刑法第227條第3項對1
    4歲以上未滿16歲之女子為性交犯行（100次）、如原判決事
    實欄一㈡所示之刑法第221條第1項強制性交犯行（1次），尚
    無適用刑法第59條規定減輕其刑之餘地，被告之辯護人此部
    分主張，自無足取。
據上論斷，應依刑事訴訟法第373條、第368條，判決如主文。
本案經檢察官林鳳師提起公訴，被告提起上訴，經檢察官鄭堤升
到庭執行職務。
中　　華　　民　　國　　111 　年　　3 　　月　　17　　日
                  刑事第二十一庭審判長法　官  林怡秀
                                      法　官  劉元斐
                                      法　官  蔡羽玄
以上正本證明與原本無異。
如不服本判決，應於收受送達後20日內向本院提出上訴書狀，其
未敘述上訴之理由者並得於提起上訴後20日內向本院補提理由書
（均須按他造當事人之人數附繕本）「切勿逕送上級法院」。
                                      書記官  陳語嫣
中　　華　　民　　國　　111 　年　　3 　　月　　17　　日
附錄本案論罪科刑法條：
中華民國刑法第221條
對於男女以強暴、脅迫、恐嚇、催眠術或其他違反其意願之方法
而為性交者，處三年以上十年以下有期徒刑。
前項之未遂犯罰之。

中華民國刑法第227條
對於未滿十四歲之男女為性交者，處三年以上十年以下有期徒刑
。
對於未滿十四歲之男女為猥褻之行為者，處六月以上五年以下有
期徒刑。
對於十四歲以上未滿十六歲之男女為性交者，處七年以下有期徒
刑。
對於十四歲以上未滿十六歲之男女為猥褻之行為者，處三年以下
有期徒刑。
第一項、第三項之未遂犯罰之。

附件
　　
臺灣新竹地方法院刑事判決
110年度侵訴字第19號
公  訴　人  臺灣新竹地方檢察署檢察官
被　　　告　BG000-A109048A （真實姓名年籍詳卷）
指定辯護人　本院公設辯護人周凱珍　
上列被告因家暴妨害性自主等案件，經檢察官提起公訴（109年
度偵字第8955號），本院判決如下：
    主  文
BG000-A109048A犯對於十四歲以上未滿十六歲之女子為性交罪，
共壹佰罪，各處有期徒刑捌月；又犯強制性交罪，處有期徒刑肆
年；又犯恐嚇危害安全罪，共貳罪，各處有期徒刑參月，如易科
罰金，均以新臺幣壹仟元折算壹日。前開不得易科罰金部分，應
執行有期徒刑柒年；前開得易科罰金部分，應執行有期徒刑伍月
，如易科罰金，以新臺幣壹仟元折算壹日。
    事  實
一、BG000-A109048A男子（真實姓名年籍詳卷，下稱甲男）係BG
    000-A109048女子（民國88年5月生，真實姓名年籍詳卷，下
    稱甲女）之姑丈，因甲女之父母於甲女3歲時離異，甲女父
    親於是將甲女交託予甲女之姑姑即BG000-A109048B和甲男扶
    養，甲男與甲女姑姑因未生育子女，故將甲女視同女兒扶養
    ，共同居住在新竹縣新豐鄉之住處（地址詳卷），其間具有
    家庭暴力防治法第3 條第2 、4  款之家庭成員關係，詎料
    甲男竟對甲女為以下行為：
㈠、甲男明知甲女僅為14歲以上未滿16歲之人，竟基於對14歲以
    上未滿16歲之女子為性交行為之犯意，於102年5月19日後之
    某日至104年5月18日（起訴書誤載為107年4月，業據檢察官
    當庭更正）前某日，利用甲女姑姑不在家之際或甲男開車載
    甲女返家前，以陰莖進入甲女陰道之方式，在家中房間內、
    甲男車上，對甲女性交得逞，為數至少100次（次數業據檢
    察官當庭補充）。
㈡、另甲女於高中畢業後，106年11月間某日，甲男因不滿甲女在
    工作職場結交男朋友，強迫甲女至公司辦理離職，當天返家
    途中，直接帶甲女至新豐春城汽車旅館，竟基於強制性交之
    犯意，以「既然那麼愛跟男人做，那就讓我來」等言語辱罵
    甲女，並不顧甲女哭喊，仍違反其意願，強制以陰莖插入甲
    女陰道之方式，對甲女強制性交得逞1次。
㈢、甲男於107年5月間某日，自己告知甲女姑姑其與甲女間之事
    後，甲女因受斥責即搬離住處。甲女搬離甲男住處後與當時
    男友梁○○（真實姓名年籍詳卷，甲女曾與梁○○結婚，現已離
    婚）同住，甲男得知後心生不滿，竟基於恐嚇甲女之犯意，
    於107年5月25日致電甲女，並對其恫嚇以「我跟你講喇啦，
    等你被人家押走強姦的時候你就知道你去哭了啦。，你再來
    哭給我聽。...你知道你爸抓人的功力啦，..我看你能躲多
    久，你知道我抓人的功力。我要抓你、我要抓你，我跟你說
    我三天就抓到你了...我跟你講，你跟○○講，不要騙我你在
    樓上他在外面，你就好好躲起來....」等語。並於當日傳送
    訊息「我有時真想帶人去○○她家。。讓○○也失去親人看她會
    不會難過你會不會難過。。但我不知那天會發作，如果那天
    真的我這樣做了就是我們父女情已斷...我的忍耐是有限的
    ，等我爆發的時候我就什麼都不管了」予甲女，致使甲女心
    生畏懼而危害安全。另於107年10月26日至梁○○住處欲找甲
    女及梁○○未獲，竟基於恐嚇梁○○之犯意，在其住處前拍攝照
    片傳送給梁○○，並以「現在是你們跟我朋友的事，相信那個
    地方你知道是我那裡朋友要的」等語，對梁○○暗示其知道其
    住處，可能對其不利，令其心生畏佈而危害安全；同年月29
    日又承上開恐嚇犯意，傳送「往後路上看到我不會在手下留
    情了因為她很絕我想跟談而你們不想。幫我問候你的家人要
    路上平安」訊息予梁○○，恐嚇其家人安全，令其致生畏佈而
    危害安全。
二、案經甲女訴由新竹縣政府警察局新湖分局報請臺灣新竹地方
    檢察署檢察官，梁○○訴由臺灣新竹地方檢察署檢察官偵查起
    訴。
    理  由
壹、程序方面
一、本判決所引用之證據資料（詳後引用之各項證據），其中係
    屬傳聞證據部分，縱無刑事訴訟法第159 條之1 至第159 條
    之4 或其他規定之傳聞例外情形，因檢察官、被告甲男及辯
    護人均已同意做為證據使用（見本院卷第65頁），且本院審
    酌卷內並無事證顯示各該陳述做成時、地與周遭環境，有何
    致令陳述內容虛偽、偏頗之狀況後，也認為適當，依照刑事
    訴訟法第159 條之5 第1 項，應認有證據能力。
二、本院以下所引用之非供述證據，均與本件事實具有自然關聯
    性，且核屬物證、書證性質，又查無事證足認有違背法定程
    序或經偽造、變造所取得等證據排除之情事，復經本院依刑
    事訴訟法第164 條、第165 條踐行物證、書證之調查程序，
    況檢察官、被告及辯護人對此部分之證據能力均不爭執，是
    堪認均有證據能力。
三、末按，行政機關、司法機關及軍法機關所製作必須公示之文
    書，不得揭露性侵害犯罪被害人之姓名、出生年月日、住居
    所及其他足資識別被害人身分之資訊；而性侵害犯罪，係指
    觸犯刑法第221 條至第227 條、第228 條、第229 條、第33
    2 條第2 項第2 款、第334 條第2 項第2 款、第348 條第2
    項第1 款及其特別法之罪，性侵害犯罪防治法第12條第2 項
    、第2 條第1 項分別定有明文。又所謂「其他足資識別被害
    人身分之資訊」，依性侵害犯罪防治法施行細則第6 條規定
    ，包括被害人照片或影像、聲音、住址、親屬姓名或其關係
    、就讀學校與班級或工作場所等個人基本資料。查本件告訴
    人甲女為起訴書所指性侵害犯罪之被害人，且判決為司法機
    關所製作必須公示之文書，故為保護甲女之身分，本判決就
    甲男、甲女及甲女丈夫、姑姑、姊、弟、同學、同事之姓名
    、地址等資訊均予隱匿，併予敘明。
貳、實體方面─事實認定
一、訊據被告就上開對於十四歲以上未滿十六歲之女子為性交罪
    100次、強制性交1次、恐嚇危害安全罪2次之犯行均坦承不
    諱（見本院卷第62-65、98、103-106頁），並有證人甲女警
    詢、偵訊及本院準備程序（見偵卷第7-10頁背面、59-68、8
    8-92、126-127頁；本院卷第62-63頁）、證人BG000-A10904
    8C即甲女弟弟（見偵卷第37-40、112-117頁）、證人BG000-
    A109048D即甲女姐姐（見偵卷第41-45、103-108頁）警詢及
    偵查中之證述、證人梁○○（見偵卷第67-68、88-92頁）、證
    人陳○婷即甲女同學（見偵卷第106-108頁）偵訊、證人甲女
    姑姑（見偵卷第29-35頁）、證人BG000-A109048E即甲女同
    事（見偵卷第46-50頁）警詢之證述可佐，復有被告與甲女
    姑姑、甲女之對話錄音譯文（見偵卷第16-17頁）、被告傳
    送予甲女之LINE訊息截圖（見偵卷第18頁）、被告於107年5
    月15日、25日與甲女通話之電話錄音譯文（見偵卷第77-79
    、80-80頁背面）、被告於107年5月25日傳送予甲女之訊息
    截圖（見偵卷第81頁）、被告於107年10月26日、29日傳送
    予梁○○訊息截圖（見偵卷第82-84頁）、甲女繪製之現場圖
    、性侵害案件被害人調查表、性侵害犯罪事件通報表、家庭
    暴力通報表（見偵卷第36、51-52、53-54、55-56頁）等件
    附卷可參，另有電話錄音光碟1片扣押供稽（見偵卷證物袋
    ），足見被告之自白與事實相符，被告前揭犯行，至堪認定
    。
二、綜上所述，本件事證明確，應依法論處。
參、實體方面─論罪科刑
一、按現有或曾有同居關係、家長家屬或家屬間關係者、現為或
    曾為四親等以內之旁系血親或旁系姻親為家庭成員，家庭成
    員間實施身體或精神上不法侵害之行為者，為家庭暴力行為
    ，而家庭成員間故意實施家庭暴力行為而成立其他法律所規
    定之犯罪者，成立家庭暴力罪，家庭暴力防治法第3 條第2 
    、4 款、第2 條第1 款、第2 款定有明文。案發時被告係甲
    女之姑丈，二人為3親等旁系姻親，又同居一處，彼此間具
    有家庭暴力防治法第3 條第2 款、第4 款之家庭成員關係。
    被告對甲女為事實欄一前揭妨害性自主行為及恐嚇危害安全
    ，係屬對家庭成員故意實施身體、精神上不法侵害之行為，
    核係觸犯上開規定之家庭暴力罪，惟該罪無處罰條文，仍依
    相關刑法規定論處。另刑法第305 條於108 年12月25日修正
    公布，並於同年月27日施行，此次修正係將上開條文罰金數
    額調整換算後予以明訂，故無新舊法比較之問題，先予敘明
    。 
二、查甲女係88年5 月出生，此有甲女之性侵害案件代號與真實
    姓名對照表1 份在卷可參（見偵卷證物袋），是甲女於事實
    欄一㈠案發時為14歲以上未滿16歲之人，核被告事實欄一㈠所
    為，均係犯刑法第227 條第3 項對14歲以上未滿16歲之女子
    為性交行為罪，共100罪。事實欄一㈡所為，係犯刑法第221
    條第1項之強制性交罪。事實欄一㈢所為，則均係犯刑法第30
    5條之恐嚇危害安全罪，共2罪。又被告所犯前述各罪，犯罪
    時點明顯有別，顯係出於各別犯意為之者，應予分論併罰。
三、本院審酌案發時被告身為甲女姑丈，又明知甲女為14歲以上
    未滿16歲之少女，心智尚未成熟，對於性行為缺乏完全自主
    判斷能力，非但未思妥適關愛其晚輩，給予相當協助及照顧
    ，反未能克制自身情慾、竟視倫常為無物，先後對甲女為合
    意性交行為，次數高達100次，嚴重影響甲女身心正常發展
    ，亦有違人倫份際，甚至因不滿甲女結識男友，而違反其意
    願強制性交，更恐嚇甲女及梁○○，藉此阻攔渠等交往，其行
    為無疑將甲女視為禁臠，意圖長久以往控制甲女行止，並見
    甲女年幼可欺，將甲女當作洩慾工具。復參以被告雖坦承犯
    行但迄今未賠償甲女及梁○○分文之犯後態度，又自承教育程
    度為高職畢業、已婚、無子女、案發時擔任裝潢受雇員工，
    目前為工廠作業員，經濟狀況欠佳、告訴代理人對於量刑意
    見（見本院卷第106頁）等一切情狀，爰分別量處如主文所
    示之刑及就恐嚇部分諭知易科罰金折算標準，併就不得易科
    罰金、得易科罰金之罪分別定應執行之刑。
據上論斷，應依刑事訴訟法第299 條第1 項前段，判決如主文。
本案經檢察官林鳳師提起公訴，檢察官黃嘉慧到庭執行職務。
中　　華　　民　　國　　110 　年　　10　　月　　27　　日
                  刑事第六庭  審判長法　官　黃美盈
　　　　　　　　　                  法  官  蔡玉琪
　　　　　　　　　                  法  官  林涵雯
以上正本證明與原本無異。
如不服本判決應於收受本判決後20日內向本院提出上訴書狀，上
訴書狀應敘述具體理由。上訴書狀未敘述上訴理由者，應於上訴
期間屆滿後20日內補提理由書狀於本院(均須按他造當事人之人
數附繕本 )「切勿逕送上級法院」。 
中　　華　　民　　國　　110 　年　　10　　月　　27　　日
                                    書記官  林汶潔
附錄本案論罪科刑法條：
中華民國刑法第221條
對於男女以強暴、脅迫、恐嚇、催眠術或其他違反其意願之方法
而為性交者，處三年以上十年以下有期徒刑。
前項之未遂犯罰之。
中華民國刑法第227條
對於未滿十四歲之男女為性交者，處三年以上十年以下有期徒刑
。
對於未滿十四歲之男女為猥褻之行為者，處六月以上五年以下有
期徒刑。
對於十四歲以上未滿十六歲之男女為性交者，處七年以下有期徒
刑。
對於十四歲以上未滿十六歲之男女為猥褻之行為者，處三年以下
有期徒刑。
第一項、第三項之未遂犯罰之。
中華民國刑法第305條
以加害生命、身體、自由、名譽、財產之事恐嚇他人，致生危害於安全者，處二年以下有期徒刑、拘役或九千元以下罰金。